臺灣臺北地方法院民事裁定
110年度勞執字第159號
聲  請  人  胡又文  
            余安咸  
            吳佩倫  

            黃鼎堯  


            郭聖鴻  

            許義翔  



相  對  人  先進微機電系統股份有限公司

法定代理人  洪昌黎  
上列當事人間聲請勞資爭議執行裁定事件，本院裁定如下：
    主  文
民國一百零九年十一月二十七日中華民國勞資關係協進會勞資爭
議調解紀錄之調解方案，如附表所示調解內容及金額，准予強制
執行。
聲請程序費用新臺幣貳仟元由相對人負擔。
    理  由
一、聲請意旨略以：兩造間之勞資爭議事件，前由中華民國勞資
    關係服務協會於民國109 年11月27日進行調解，嗣雙方達成
    調解成立在案，約定相對人願就本案爭議事項（預告工資、
    資遣費、特休未休工資）等給付聲請人如附表准予強制執行
    調解內容金額欄所示金額，並於110 年3 月31日前將該等金
    額匯入聲請人原領薪資帳戶。詎相對人迄未依約給付，因負
    債大於資產獲臺北市政府勞動局認定歇業，雖相對人已協助
    聲請人依規定申請資遣費代償作業，然耗時過長，並聽聞第
    三人即斯時勞工代表未與聲請人聯繫，另與部分勞工聲請強
    制執行獲准，為免應有權益受損，為此依勞資爭議處理法第
    59條第1 項規定，聲請准予強制執行等語。
二、按勞資爭議經調解成立或仲裁者，依其內容當事人一方負私
    法上給付之義務，而不履行其義務時，他方當事人得向該管
    法院聲請裁定強制執行並暫免繳裁判費；於聲請強制執行時
    ，並暫免繳執行費，勞資爭議處理法第59條第1 項定有明文
    。
三、查聲請人主張兩造經勞資爭議調解成立如附表所示調解內容
    ，惟相對人迄未給付乙情，業據提出勞資爭議調解紀錄、帳
    戶明細查詢、存摺封面及內頁等為證，則聲請人以相對人未
    依如附表所示調解內容履行伊義務，據以聲請裁定強制執行
    ，經核與首揭規定並無不合，應予准許。
四、依勞資爭議處理法第59條，非訟事件法第21條第2 項、第24
    提第1 項，民事訴訟法第95條、第78條，裁定如主文。
中　　華　　民　　國　110 　　年　　11　　月　　30　　日
                  勞動法庭  法　官　黃鈺純
以上正本係照原本作成。
如不服本裁定應於送達後10日內向本院提出抗告狀，並繳納抗告
費新臺幣1,000元。
中　　華　　民　　國　　110 　年　　11　　月　　30　　日
                            書記官  施盈如
附表（金額：新臺幣）
聲請人 調解內容 准予強制執行調解內容金額 胡又文 勞（杜建輝、胡又文、黃鼎堯、吳佩倫）資雙方同意就本案爭議事項（含資遣費）達成和解：資方同意給付予（杜建輝481,250 元、胡又文573,738 元、黃鼎堯299,398 元、吳佩倫119,532 元）；資方應於民國110年3月31日前將前述金額匯入勞方原領薪資帳戶中。 573,738元 余安咸 勞（郭柏辰、譚涵文、郭彥麟、葉盈欣、徐偉玲、李家偉、林大為、許嘉宏、曹雲翔、鄭春祥、陳冠銘、許巧琳、郭聖鴻、陳彥廷、黃一展、余安咸、游甯雅、黃士才、許智凱）資雙方同意就本案爭議事項（含資遣費、預告期間工資、特別休假應休未休折算工資）達成和解，資方同意給付予（郭柏辰95,861元、譚涵文98,900元、郭彥麟99,411元、葉盈欣71,515元、徐偉玲82,750元、李家偉80,789元、林大為514,590 元、許嘉宏74,944元、曹雲翔488,656 元、鄭春祥230,236 元、陳冠銘168,656 元、許巧琳172,950 元、郭聖鴻210,311 元、陳彥廷136,192 元、黃一展33,514元、余安咸284,063元、游甯雅90,475元、黃士才579,125 元、許智凱210,785 元）；資方應於民國110 年3 月31日前將前述金額匯入勞方原領薪資帳戶中。 284,063元 吳佩倫 勞（杜建輝、胡又文、黃鼎堯、吳佩倫）資雙方同意就本案爭議事項（含資遣費）達成和解：資方同意給付予（杜建輝481,250 元、胡又文573,738 元、黃鼎堯299,398 元、吳佩倫119,532 元）；資方應於民國110年3月31日前將前述金額匯入勞方原領薪資帳戶中。 119,532元 黃鼎堯 勞（杜建輝、胡又文、黃鼎堯、吳佩倫）資雙方同意就本案爭議事項（含資遣費）達成和解：資方同意給付予（杜建輝481,250 元、胡又文573,738 元、黃鼎堯299,398 元、吳佩倫119,532 元）；資方應於民國110年3月31日前將前述金額匯入勞方原領薪資帳戶中。 299,398元 郭聖鴻 勞（郭柏辰、譚涵文、郭彥麟、葉盈欣、徐偉玲、李家偉、林大為、許嘉宏、曹雲翔、鄭春祥、陳冠銘、許巧琳、郭聖鴻、陳彥廷、黃一展、余安咸、游甯雅、黃士才、許智凱）資雙方同意就本案爭議事項（含資遣費、預告期間工資、特別休假應修未修折算工資）達成和解，資方同意給付予（郭柏辰95,861元、譚涵文98,900元、郭彥麟99,411元、葉盈欣71,515元、徐偉玲82,750元、李家偉80,789元、林大為514,590 元、許嘉宏74,944元、曹雲翔488,656 元、鄭春祥230,236 元、陳冠銘168,656 元、許巧琳172,950 元、郭聖鴻210,311 元、陳彥廷136,192 元、黃一展33,514元、余安咸284,063元、游甯雅90,475元、黃士才579,125 元、許智凱210,785 元）；資方應於民國110 年3 月31日前將前述金額匯入勞方原領薪資帳戶中。 210,311元 許義翔 勞（汪立尊、許義翔、范乃中）資雙方同意就本案爭議事項（含資遣費、預告期間工資）達成和解：資方同意給付予（汪立尊77,719元、許義翔121,096 元、范乃中31,688元）；資方應於民國110 年3 月31日前將前述金額匯入勞方原領薪資帳戶中。 121,096元